臺灣高雄地方法院刑事判決　　　　　　　96年度訴字第1501號
公　訴　人　臺灣高雄地方法院檢察署檢察官
被　　　告　甲○○
上列被告因違反毒品危害防制條例案件，經檢察官提起公訴（96
年度毒偵字第1846、1937號），本院依簡式審判程序判決如下：
    主  文
甲○○施用第一級毒品，累犯，處有期徒刑捌月；減為有期徒刑
肆月。又施用第一級毒品，累犯，處有期徒刑捌月；減為有期徒
刑肆月。應執行有期徒刑捌月。
    事  實
一、甲○○前於民國92年間，因施用毒品案件，經法院裁定送觀
    察勒戒，因無繼續施用傾向，於93年7 月21日執行完畢釋放
    。又於95年間，因施用毒品案件，經法院判處有期徒刑7 月
    ，甫於95年11月22日執行完畢。詎仍不知悔改，明知海洛因
    係毒品危害防制條例第2 條第2 項第1 款所明定之第一級毒
    品，不得施用或持有，仍於前揭觀察勒戒執行完畢釋放後5
    年內，基於各別施用第一級毒品之犯意，於96年1 月12日上
    午某時許，在其位於高雄縣林園鄉○○路70巷107 號居所，
    以針筒注射之方式，施用第一級毒品海洛因乙次，又於同年
    2 月6 日中午，在上開居所，以同前之施用方式，施用第一
    級毒品海洛因乙次。嗣因形跡可疑，分別於(1)96年1 月13日
    16時40分許，在高雄市○○區○○路170 之1 號前；(2)96
    年2 月7 日11時15分許，在高雄縣林園鄉○○村○○路5 之
    9 號前，為警查獲，經其同意採尿送驗，因檢驗結果均呈嗎
    啡陽性反應，始悉上情。
二、案經高雄市政府警察局小港分局報請台灣高雄地方法院檢察
    署檢察官偵查起訴。
    理  由
壹、程序部分
    本件被告甲○○所犯係死刑、無期徒刑、最輕本刑為3 年以
    上有期徒刑以外之罪，其於準備程序中就前揭被訴事實為有
    罪之陳述，經受命法官告知簡式審判程序之旨，並聽取公訴
    人、被告之意見後，本院認無不得或不宜改依簡式審判程序
    進行之處，爰依刑事訴訟法第273 條之1 第1 項、第284 條
    之1 ，裁定本件由受命法官獨任進行簡式審判程序，合先敘
    明。
貳、實體部分
一、上揭事實，業據被告甲○○於本院審理時供認不諱，且被告
    經警於上開時地查獲後所採集之尿液，經送高雄市立凱旋醫
    院檢驗結果，均呈嗎啡陽性反應（海洛因在人體內代謝成嗎
    啡，係檢驗其尿液中嗎啡反應），有該院96年1 月22日、同
    年2 月26日出具之檢驗報告二件在卷可稽。足認被告之自白
    與事實相符，自可採為認定犯罪事實之證據。
二、被告前於92年間，因施用毒品案件，經法院裁定送觀察勒戒
    ，因無繼續施用傾向，於93年7 月21日執行完畢釋放等情，
    有臺灣高等法院被告前案紀錄表附卷可查，其於觀察勒戒執
    行完畢釋放後5 年內分別再為本件施用第一級毒品海洛因之
    犯行，自應依法論科。
三、按海洛因係毒品危害防制條例第2 條第2 項第1 款所稱之第
    一級毒品，依法不得施用。核被告所為，均係犯毒品危害防
    制條例第10條第1 項之施用第一級毒品罪。其各次持有海洛
    因後，進而施用，持有之低度行為應為其各次施用之高度行
    為所吸收，均不另論罪。被告所犯施用第一級毒品二罪，犯
    意各別，應予分論併罰。被告有如犯罪事實欄所載之前科紀
    錄，亦有臺灣高等法院被告前案紀錄表在卷可憑，其於刑之
    執行完畢5 年內故意再犯本件有期徒刑以上之二罪，為累犯
    ，均應依刑法第47條第1 項規定，加重其刑。爰審酌被告經
    觀察勒戒後，仍不知警惕，未能戒絕毒品而一再犯施用毒品
    罪，足證前開保安處分措施尚難矯治其惡性，顯不宜輕判，
    惟念其於犯罪後坦承犯行，態度良好，及所犯為自戕行為，
    並未危及他人等一切情狀，分別量處有期徒刑8 月，以示懲
    儆；又被告係於96年4 月24日以前犯毒品危害防制條例第10
    條第1 項之二罪，所犯均符合中華民國九十六年罪犯減刑條
    例之規定，均應依同條例第2 條第1 項第3 款規定減其宣告
    刑二分之一，各如主文所示，並依刑法第51條第5 款定其應
    執行之刑。
四、檢察官雖以被告於起訴書所載之二次施用第一級毒品犯行，
    係基於施用第一級毒品之集合犯意所為，應以一罪論（下稱
    起訴部分），並以被告另於96年2 月15日、同年月25日、同
    年5 月6 日仍有施用第一級毒品犯行，因認與上開起訴部分
    之犯行，具有集合犯之關係，屬於實質上一罪，請求併予審
    理等語（即96年度毒偵字第2774、3151、5882號移送併辦部
    分，下稱併辦部分）。惟查，就起訴部分，被告前於96年1
    月13日警詢稱：伊係施用安非他命等語（詳96毒偵1846內警
    卷第2 頁），於96年2 月7 日警詢稱：最近一次於94年11月
    20日施用海洛因乙次等語（詳96毒偵1937內警卷第3 頁），
    且併辦部分之犯行各次查獲日與起訴部分被告自承之施用日
    96年2 月6 日相距9 日至3 月不等，客觀上觀之，是否具備
    預先反覆實施第一級毒品之犯意，即非無疑；又被告於前開
    併辦部分案件查獲時，於96年2 月25日警詢稱：最後一次施
    用毒品是在94年11月份施用安非他命等語（詳96年毒偵2774
    號內警卷第3 頁）；於96年2 月15日警詢稱：現無施用毒品
    ，最近一次在94年11月份中旬施用安非他命等語（詳96年毒
    偵3151號內警卷第6 頁）；於96年5 月6 日警詢稱：有施用
    海洛因，最後一次於96年5 月1 日12時許在住家房間內吸食
    等語（詳96年毒偵5882號內警卷第1 頁背面）；綜合被告前
    後所陳，其施用海洛因之時間分別為94年11月20日及96年5
    月1 日，則其施用第一級毒品之各次行為顯非出於單一犯意
    所為，即為明確。是以本院認併辦部分，與起訴部分之犯行
    應無成立集合犯之餘地，併此敘明。
據上論斷，應依刑事訴訟法第273 條之1 第1 項、第299 條第1
項前段，毒品危害防制條例第10條第1 項，刑法第11條前段、第
47條第1 項、第51條第5 款，中華民國96年罪犯減刑條例第2 條
第1項 第3 款、第7 條、第10條第1項、第12條，判決如主文。
中　　華　　民　　國　　96　　年　　8　  月　　15  　日
                  刑事第六庭  法  官  李  蓓
以上正本證明與原本無異。
如不服本判決應於收受本判決後10日內向本院提出上訴書狀，並
應敘述具體理由，如未敘述上訴理由者，應於上訴期間屆滿後20
日內補提理由書狀於本院（均須按他造當事人之人數附繕本）「
切勿逕送上級法院」。
中　　華　　民　　國　　96　　年　　8 　　月　　15　　日
　　　　　　　　　　　　　　  書記官  何慧娟
附錄本案判決論罪科刑法條：
毒品危害防制條例第10條：
施用第一級毒品者，處6月以上5年以下有期徒刑。
施用第二級毒品者，處3年以下有期徒刑。
